【裁判字號】    98,訴緝,104
【裁判日期】    980430
【裁判案由】    毒品危害防制條例
【裁判全文】
臺灣板橋地方法院刑事判決            98年度訴緝字第104 號
公  訴  人  台灣板橋地方法院檢察署檢察官
被      告  甲○○
上列被告因違反毒品危害防制條例案件，經檢察官提起公訴（九
十七年度毒偵字第四七七號、第六四六號），被告於準備程序中
就被訴事實為有罪之陳述，本院合議庭裁定由受命法官改依簡式
審判程序獨任審理，判決如下：
    主      文
甲○○犯如附表所示之罪，各處如附表所示之刑，應執行有期徒
刑壹年陸月，扣案海洛因貳包（合計驗餘淨重零點肆參玖捌公克
）、甲基安非他命參包（合計驗餘淨重零點貳零伍捌公克）均沒
收銷燬之。
    事      實
一、甲○○前曾於民國九十二年間，因施用毒品案件，經裁定送
    觀察、勒戒、強制戒治，於九十四年一月十二日停止戒治執
    行完畢釋放。再於九十五年間，因施用毒品違反毒品危害防
    制條例等案件，經台灣高等法院以九十五年度上訴字第三三
    四八號判決處有期徒刑十月確定，嗣經減刑，於九十六年九
    月十二日縮刑期滿執行完畢。詎仍不知警惕，竟分別基於施
    用第一級毒品海洛因及第二級毒品甲基安非他命之犯意，先
    後為下列犯行：
（一）先於九十六年十二月二十七日上午某時許，在台北縣板橋
      市○○街五二號四樓住處（起訴書記載為九十六年十二月
      二十七日為警採尿往前回溯二十六及九十六小時內之某日
      時許，分別在不詳處所），將少許海洛因粉末置入注射針
      筒內加水稀釋後，注射施用海洛因一次；復將少許甲基安
      非他命放在吸食器內，以火燒烤使成煙霧後，吸食施用甲
      基安非他命一次，嗣於九十六年十二月二十七日晚間八時
      許，在台北縣三重市○○街一五九巷二號五樓友人住處為
      警查獲，扣得其所有、預備供施用之海洛因二包（合計驗
      餘淨重０點四三九八公克）、甲基安非他命一包（驗餘淨
      重０點０六四九公克）。經採集其尿液檢體送驗，結果呈
      海洛因代謝物嗎啡類、甲基安非他命陽性反應。
（二）再於九十七年一月二日上午某時許，在台北縣板橋市○○
      街五二號四樓住處（起訴書記載為九十七年一月三日為警
      採尿往前回溯二十六及九十六小時內之某日時許，分別在
      不詳處所），將少許海洛因粉末置入注射針筒內加水稀釋
      後，注射施用海洛因一次；復將少許甲基安非他命放在吸
      食器內，以火燒烤使成煙霧後，吸食施用甲基安非他命一
      次，嗣於九十七年一月三日凌晨一時許，在台北縣三重市
      ○○街一五九巷二號五樓友人住處為警查獲，扣得其所有
      、預備供施用之甲基安非他命二包（合計驗餘淨重０點一
      四０九公克）。經採集其尿液檢體送驗，結果呈海洛因代
      謝物嗎啡類、甲基安非他命陽性反應。
二、案經台北縣政府警察局三重分局報告台灣板橋地方法院檢察
    署檢察官偵查起訴。
    理      由
一、本案被告甲○○所犯係死刑、無期徒刑、最輕本刑為三年以
    上有期徒刑以外之罪，且非高等法院管轄之第一審案件，其
    於準備程序中就被訴事實為有罪之陳述，經本院告知簡式審
    判程序之旨，並聽取公訴人、被告之意見後，經合議庭裁定
    由受命法官獨任進行簡式審判程序，合先敘明。
二、上揭事實，業據被告於本院審理時坦承不諱，並有前開海洛
    因、甲基安非他命等物扣案可證，且被告先後於九十六年十
    二月二十七日、九十七年一月三日為警查獲後，經採集其尿
    液檢體送驗，結果確均呈海洛因代謝物嗎啡類、甲基安非他
    命陽性反應，有台灣檢驗科技股份有限公司濫用藥物尿液檢
    驗報告書、對照表、交通部民用航空局航空醫務中心毒品鑑
    定書等件附卷可憑，足證被告自白核與事實相符，堪以採信
    。查被告前曾於九十二年間，因施用毒品案件，經裁定送觀
    察、勒戒、強制戒治在案，再於九十五年間，因違反毒品危
    害防制條例案件，經法院判刑確定，其於五年內再犯本案施
    用毒品，事證明確，其犯行洵堪認定。
三、核被告所為，係先後二次犯毒品危害防制條例第十條第一項
    之施用第一級毒品罪、第十條第二項之施用第二級毒品罪。
    至被告施用前後持有海洛因、甲基安非他命之低度行為，為
    其進而施用之高度行為所吸收，不另論罪。又被告所犯上開
    四罪，犯意各別，行為互殊，應予分論併罰。查被告有如前
    所述之前案紀錄，於九十六年九月十二日縮刑期滿執行完畢
    ，有台灣高等法院被告前案紀錄表在卷可稽，其於受徒刑之
    執行完畢後，五年以內故意再犯本案有期徒刑以上之罪，俱
    為累犯，均應依刑法第四十七條第一項規定加重其刑。
四、爰審酌被告之素行不佳，經執行觀察、勒戒、強制戒治後仍
    未戒除吸毒惡習，施用毒品危害其個人身心健康，及犯罪後
    坦承犯行，態度尚屬良好等一切情狀，分別量處如主文所示
    之刑，並定其應執行之刑，以示懲儆。
五、扣案之海洛因二包（合計驗餘淨重０點四三九八公克）、甲
    基安非他命三包（合計驗餘淨重０點二０五八公克），為被
    告持有、供施用之第一級、第二級毒品，而本件海洛因、甲
    基安非他命均為細微粉末，部分沾附於包裝袋上（見查獲照
    片），若欲完全析離，雖非不可能，但此舉對毒品危害防制
    政策之施行，並無特殊助益，且徒費執行之成本，故均併依
    毒品危害防制條例第十八條第一項前段規定宣告沒收銷燬之
    ，以符執行之實際。
據上論斷，應依刑事訴訟法第二百七十三條之一第一項、第二百
九十九條第一項前段，毒品危害防制條例第十條第一項、第二項
、第十八條第一項前段，刑法第十一條前段、第四十七條第一項
、第五十一條第五款，判決如主文。
本案經檢察官陳豐年到庭執行職務。
中    華    民    國    98    年    4     月    30    日
                  刑事第十八庭  法  官  林鈺琅
以上正本證明與原本無異。
如不服本判決，應於收受送達後10日內，向本院提出上訴狀，並
應敘述具體理由；其未敘述上訴理由者，應於上訴期間屆滿後20
日內，向本院補提理由書（均須按他造當事人之人數附繕本），
「切勿逕送上級法院」。
                                書記官  林蔚然
中    華    民    國    98    年    4     月    30    日
附表：
┌──┬────┬─────────────────────────┐
│編號│犯罪時間│    主                        文                  │
├──┼────┼─────────────────────────┤
│ 一 │96年12月│施用第一級毒品，累犯，處有期徒刑捌月，扣案海洛因貳│
│    │27日    │包（合計驗餘淨重零點肆參玖捌公克）沒收銷燬之。    │
├──┼────┼─────────────────────────┤
│ 二 │96年12月│施用第二級毒品，累犯，處有期徒刑肆月，扣案甲基安非│
│    │27日    │他命壹包（驗餘淨重零點零陸肆玖公克）沒收銷燬之。  │
├──┼────┼─────────────────────────┤
│ 三 │97年1 月│施用第一級毒品，累犯，處有期徒刑捌月。            │
│    │2 日    │                                                  │
├──┼────┼─────────────────────────┤
│ 四 │97年1 月│施用第二級毒品，累犯，處有期徒刑肆月，扣案甲基安非│
│    │2 日    │他命貳包（合計驗餘淨重零點壹肆零玖公克）沒收銷燬之│
└──┴────┴─────────────────────────┘
附錄本案論罪科刑法條全文：
毒品危害防制條例第10條：
  施用第一級毒品者，處六月以上五年以下有期徒刑。
  施用第二級毒品者，處三年以下有期徒刑。


司法院資訊處製作；財團法人民間司法改革基金會備份。
